臺灣臺南地方法院民事裁定
111年度護字第208號
聲  請  人  臺南市政府社會局

法定代理人  陳榮枝
送達代收人  臺南市政府家庭暴力暨性侵害防治中心                              設同上0樓
相  對  人  謝Ａ    姓名年籍詳附件
法定代理人  陳Ｂ    姓名住所詳附件
上列當事人間聲請延長安置事件，本院裁定如下：
    主      文
准將相對人自民國一一一年九月二十二日起延長安置三個月。
聲請費用新臺幣壹仟元由相對人負擔。
    理      由
一、按兒童及少年有下列各款情形之一者，直轄市、縣（市）主
    管機關應予保護、安置或為其他處置；必要時得進行緊急安
    置：兒童及少年未受適當之養育或照顧。兒童及少年有立
    即接受醫療之必要，而未就醫。兒童及少年遭受遺棄、身
    心虐待、買賣、質押，被強迫或引誘從事不正當之行為或工
    作。兒童及少年遭受其他迫害，非立即安置難以有效保護
    。又直轄市、縣（市）主管機關依前條規定緊急安置時，應
    即通報當地地方法院及警察機關，並通知兒童及少年之父母
    、監護人。但其無父母、監護人或通知顯有困難時，得不通
    知之。緊急安置不得超過72小時，非72小時以上之安置不足
    以保護兒童及少年者，得聲請法院裁定繼續安置。繼續安置
    以3個月為限；必要時，得聲請法院裁定延長之，每次得聲
    請延長3個月。兒童及少年福利與權益保障法第56條第1項、
    第57條第1、2項分別定有明文。
二、本件聲請意旨略以：陳Ｂ家戶為兒少保護個案之處遇家庭，
    民國110年6月19日晚間陳Ｂ因毒品案遭通緝收押，陳Ｂ與相對
    人皆表示相對人近期有受到陳Ｂ同居人施暴情事，陳Ｂ為相對
    人之監護人，未能即時提供安全維護，長期漠視相對人遭受
    不當對待將對其身心發展將產生極大影響，又陳Ｂ現因入獄
    服刑中，相對人無適當之人可提供照顧，若返家恐有安全疑
    慮，故聲請人業於110年6月19日22時53分依兒童及少年福利
    與權益保障法第56條緊急安置在案，並經鈞院111年度護字
    第127號裁定予以延長安置至111年9月21日止在案。本案陳Ｂ
    目前在高雄女子監獄服刑中，其親屬支持系統薄弱，無他人
    可照顧相對人；爰此，為維護兒少最佳利益，爰依兒童及少
    年福利與權益保障法第57條規定，聲請准予延長安置3個月
    ，自111年9月22日至111年12月21日止等語。
三、經查，聲請人主張之上開事實，業據其提出臺南市政府社會
    局家庭暴力暨性侵害防治中心個案訪視處理報告表、表達意
    願書為證，並經本院調閱111年度護字第127號延長安置案卷
    核閱綦詳，參諸前開訪視處理報告表略以：「…評估分析：
    ㈠親職功能：1.目前案母入獄服刑中，案外祖父也表達無力
    再照顧案主、案弟。2.案父目前雖有工作，為減省開銷，目
    前居住老闆之租屋處，8月15日案主與案父之親子會面時，
    雙方互動良好自然，雙方也分享近期生活狀況，案主、案父
    後續期待親子會面時間可以增加。㈡支持系統：案母鮮少與
    親屬往來，難以提供穩定照顧及支持，社工員於110年12月4
    日前往案外祖父家訪視，案外祖父自述年邁，已無法再照顧
    ，評估案母親屬支持系統薄弱。㈢改變狀況：1.案母為長期
    吸毒人口，過往亦曾為兒保案之相對人，案母教養功能不彰
    ，未有提升，案母目前入獄服刑中。2.法定代理人對於本次
    延長安置之回應：⑴社工員於111年4月20日公務接見案母，
    告知案母後續處育之方向，案母回應在監獄有詢問律師，了
    解中心的後續遇，也同意市府後續監護案主，但如要讓案弟
    出養，堅持反對。⑵案父目前居住永康區老闆家，與老闆從
    事道路地磚鋪設工作，案父了解目前自行現況，經濟有漸漸
    穩定，但短時間內尚無法接回照顧案主，故同意繼續安置案
    主」等語，堪認相對人目前若未再接受安置，仍無法獲得適
    當之養育及照顧，本件聲請核與前揭法條規定並無不合，應
    予准許。
四、依家事事件法第97條，非訟事件法第21條第2項、第24條第1
    項，民事訴訟法第78條，裁定如主文。
中　　華　　民　　國　　111 　年　　10　　月　　12　　日
                  家事法庭法　官　許嘉容
以上正本係照原本作成。　　　　　　　　
如不服本裁定，應於送達後10日內向本院提出抗告狀，並繳納抗
告費新臺幣1,000元。
中　　華　　民　　國　　111 　年　　10　　月　　12　　日
                          書記官  李雅涵